臺灣臺南地方法院新市簡易庭民事判決
                                    111年度新簡字第407號
原      告  甲女      (年籍資料詳附件)
訴訟代理人  陳寶華律師
被      告  卓天來  

上列被告妨害性自主案件，原告提起刑事附帶民事訴訟請求損害
賠償，由本院刑事庭以111年度侵附民字第2號刑事附帶民事訴訟
裁定移送前來，經本院於民國111年8月24日言詞辯論終結，判決
如下：
    主      文
被告應給付原告新臺幣壹拾萬元，及自民國一百一十一年一月二
十五日起至清償日止，按週年利率百分之五計算之利息。
原告其餘之訴駁回。
訴訟費用由被告負擔百分之二十五，餘由原告負擔。
本判決原告勝訴部分得假執行。
    事實及理由
一、原告起訴主張： 
　㈠被告明知甲○領有中度身心障礙證明，竟於民國110年8月5日1
    2時許，因他故前往甲○位於台南市南化區之住家，見住處內
    除其年幼小孩及年邁老母，別無他人，且甲○母親不在客廳
    之機會，基於強制猥褻之犯意，違反甲○之意願，徒手將甲○
    拉至客廳床墊上，用手接續搓揉甲○胸部數次，致甲○受有左
    下胸肋骨紅腫之傷害，對甲○為強制猥褻之不法侵權行為，
    上開犯罪事實業經臺灣臺南地方檢察署以110年度偵字第202
    47號起訴在案，有起訴書可佐。
  ㈡上開被告之行為，顯然是故意不法侵害原告之身體、自由及
    隱私等權利，自應負侵權行為損害賠償責任。及被告之侵權
    行為，造成甲○陰影，使其永久受到難以磨滅之痛苦，身心
    遭受巨大創傷，爰依據民法第184條、第195條之規定，請求
    被告賠償精神慰撫金新臺幣(下同)40萬元。　
　㈢聲明：被告應給付原告400,000元，及自附帶民事起訴狀繕本
    送達翌日起至清償日止，按週年利率5％計算之利息。
二、被告答辯略以：
　　我沒有做，刑事案件我有提起上訴，我不願意賠償。我認為
    我是被誣告的，我不認識被害人，為何警察來的時候，不讓
    警察拍照她的胸部，但是卻讓訴外人林金蒼拍照。被害人胸
    口的傷勢可能是車禍造成的，我當天去他家是因為他說有手
    機要賣給我，我沒有對他有任何行為，拒絕賠償等語。
三、本院之判斷： 
　㈠按因故意或過失，不法侵害他人之權利者，負損害賠償責任
    ，民法第184條第1項前段定有明文。復按不法侵害他人之身
    體、健康、名譽、自由、信用、隱私、貞操，或不法侵害其
    他人格法益而情節重大者，被害人雖非財產上之損害，亦得
    請求賠償相當之金額。此民法第195條第1項前段定有明文。
    而實務上對於慰撫金之量定，均斟酌實際加害情形、所造成
    之影響、被害人痛苦之程度、兩造之身分地位經濟情形及其
    他各種狀況，以核定相當之數額。　
　㈡本件原告主張被告於上開時、地，徒手對於原告實施強制猥
    褻之行為，不法傷害原告之身體、自由及隱私權乙節，業據
    提出臺灣臺南地方檢察署110年度偵字第20247號起訴書為憑
    。雖被告否認對於甲○有襲胸之猥褻行為，但經本院依職權
    調閱110年度侵訴字第69號刑事偵審全卷，業已詳查相關事
    證，被告對其辯詞，復未提出其他事證供參酌，僅空言否認
    ，實難憑採。本件綜合上開事證之調查，可信被告有上述不
    法侵害原告身體、自由及隱私之侵權行為。從而，原告依據
    侵權行為之法律關係，請求被告負損害賠償責任，於法有據
    。
　㈢查兩造為鄰里關係，被告趁原告家中僅有幼子，長輩亦不在
    場，原告為中度智能障礙之人，應變能力較弱，將原告強押
    至床墊上，徒手對原告胸部為強制猥褻行為，導致其受有左
    下胸肋骨紅腫之傷害，原告除因受傷部位疼痛，影響生活作
    息，心理倍感難堪，身心遭受巨大創痛，精神上受有相當程
    度之痛苦，甲○就其所受非財產上之損害，請求被告賠償精
    神慰撫金，自屬有據。爰審酌本院依職權調閱兩造之勞保記
    錄、財產及所得資料，再斟酌兩造之年齡、教育程度、工作
    情狀、家庭狀況及原告受傷程度等一切情狀，認原告請求精
    神慰撫金以100,000元為適當；逾此範圍之請求，則屬過高
    ，不予准許。
　㈣綜上，本件原告依據侵權行為損害賠償之法律關係，請求被
    告給付100,000元，及自刑事附帶民事訴訟起訴狀繕本送達
    翌日即111年1月25日起至清償日止，按週年利率百分之5計
    算之利息，為有理由；逾此部分之請求，則無理由，不予准
    許。
五、按各當事人一部勝訴、一部敗訴者，其訴訟費用，由法院酌
    量情形，命兩造以比例分擔或命一造負擔，或命兩造各自負
    擔其支出之訴訟費用。法院為終局判決時，應依職權為訴訟
    費用之裁判，此民事訴訟法第79條及第87條第1項定有明文
    。本件訴訟係於刑事訴訟附帶提起民事訴訟，依法免徵裁判
    費，爰按兩造勝敗程度酌定各應負擔之訴訟費用比例。及本
    件乃適用簡易程序所為被告敗訴之判決，依民事訴訟法第38
    9條第1項第3款，由本院依職權宣告假執行。
六、據上論結，本件原告之訴為一部有理由，一部無理由，依民
    事訴訟法第436條第2項、第79條、第389條第1項第3款，判
    決如主文。　
中　　華　　民　　國　　111 　年　　10 　　月　14　　日
                  臺灣臺南地方法院新市簡易庭
　　　　　　　　　　　　　　　　　法  官　許蕙蘭
上為正本係照原本作成。
如不服本判決，應於送達後20日內，向本院提出上訴狀並表明上
訴理由，如於本判決宣示後送達前提起上訴者，應於判決送達後
廿日內補提上訴理由書（須附繕本）。如委任律師提起上訴者，
應一併繳納上訴審裁判費。
中　　華　　民　　國　　111 　年　　10 　月　　14　　日
                                  書記官  柯于婷